- malickmbengue1214@gmail.c om
- 73 AVENUE DE PARIS, Roanne, 42300

- Permis B
- france
- 0646635003
- Marie Célibataire

Informatique

Windows Serveur & Linux

REACT

MYSQL & MARIADB

FIREBASE

NODEIS

Certificat en cours

DJANGO

POWER BI

POWER AUTOMATE

Python

Certificat validé

IAVASCRIPT

Certificat validé

Langues

Français

Anglais

Centres d'intérêt

Méditation

Football

Musculation

Réseaux sociaux

- GitHub
- Chaine Youtube
- in LinkedIn

EL HADJI MALICK MBENGUE

Recherche Alternance en informatique

Motivé par le besoin de faire toujours mieux et appuyé par de solides bases acquises lors de mon parcours, je prends plaisir à relever de nouveaux défi. J'ai déjà 4 ans d'expérience dans le développement logiciel (mobile et web) en tant que

freelance .

Formations

2e année Réseau et Télécommunication (en cours)

Depuis septembre 2020 IUT DE ROANNE Roanne

Baccalauréat (BAC) sciences expérimentales

D'octobre 2018 à juillet 2019 David Diop Sénégal

Expériences professionnelles

Stagiaire

D'avril 2022 à juin 2022 AXIANS Mirabel, France

- •Automatisation des taches avec POWER AUTOMATE ET POWER BI
- Mettre en place un outil permettant d'avoir une visu globale du planning sur l'ensemble des marchés.
- Réparé et ajouter des nouvelles fonctionnalité sur le logiciel de l'entreprise avec une solution desktop et une solution mobile.
- •Corrigé les bugs et sécurisé les données des clients.

MISE EN PLACE D'UNE INFRASTRUCTURE RÉSEAUX

Depuis octobre 2021 lut de Roanne Roanne, France

- · Installation des serveurs DNS, DHCP, FTTP, FTP
- Installation et configuration des routeurs et switch
- Configuration du fournisseur d'accès
- · Administration Windows serveur

MISE EN PLACE D'UNE INFRASTRUCTURE DE VIRTUALISATION (VMWARE) ET AUTOMATISATION (POWERSHELL)

Depuis septembre 2021 IUT DE ROANNE Roanne, France

- Installation des OS
- Installation et configuration de l'application Vcenter
- Réalisation d'un script PowerShell

DÉVELOPPEUR FREELANCE MOBILE ET WEB

D'octobre 2019 à septembre 2021 Malt Roanne, France

- Développer une application mobile lié à la santé
- Développer une application mobile de e-Commerce
- Développer une application web de livraison de repas avec React
- Gérer la gestion de la base de donnés avec Django
- Mise en place de sécurité
- Gestion de mise à jour
- · Gestion de la mémoire

Compétences

Langages de programmation (C, C++,HTML,CSS, JAVASCRIPT,JAVA,...) REACTNATIVE ET REACT JS

Automatisation des taches (Bash, Shell, Power Automate, PowerBl), Base de données (MySQL) ,VBA

Développement Backend (Nodejs, Firebase, Symfony, AWS)

Virtualisation (VMWare, Proxmox) et déploiement réseaux sans fil (WIFI)

Routage et commutation dans les réseaux (FrameRelay, protocoles RIP, OSPF, BGP, MPLS,PPP)

Sécurité réseaux (ACL, VLAN, NAT, VPN, PAT)